臺灣高雄地方法院民事裁定　　　　　　　　100年度抗字第2號
抗　告　人　林碧琴
相　對　人　莊蕎蓁
上當事人間請求確定訴訟費用額事件，抗告人不服本院高雄簡易
庭於民國99年11月5 日所為99年度雄事聲字第17號裁定，提起抗
告，本院裁定如下：
    主  文
原裁定所命給付逾新台幣壹拾肆萬伍仟貳佰貳拾元本息部分廢棄
。
上開廢棄部分，相對人之聲請駁回。
其餘抗告駁回。
抗告費用由兩造各負擔二分之一。
    理  由
一、抗告意旨略以：本案經本院以99年度簡上字第3 號判決相對
    人勝訴，第一（除確定部分外）、二審訴訟費用由抗告人負
    擔確定。又本案雖經3 次鑑定，然其中之2 次鑑定費用與本
    案無關，且業經訴外人紀乃翰與相對人成立調解由紀乃翰支
    付，則此部分之鑑定費用自當排除於本案訴訟費用之外，惟
    原裁定卻重複列計上開鑑定費用，顯有違誤，爰聲明異議，
    請求廢棄原裁定，並准予維持本院99年度司聲字第811 號裁
    定所確定之訴訟費用額新臺幣（下同）49,610元等語。
二、按「法院未於訴訟費用之裁判確定其費用額者，第一審受訴
    法院於該裁判有執行力後，應依聲請以裁定確定之」、「依
    第一項確定之訴訟費用額，應於裁定送達之翌日起，加給按
    法定利率計算之利息」、「當事人分擔訴訟費用者，法院應
    於裁判前命他造於一定期間內，提出費用計算書、交付聲請
    人之計算書繕本或影本及釋明費用額之證書」，民事訴訟法
    第91條第1 項、第3 項、第92條第1 項分別定有明文。
三、經查：
  (一)抗告人與相對人間請求修復漏水等事件，經本院高雄簡易庭
    以98年度雄簡字第2187號判決相對人部分勝訴，部分敗訴，
    而命相對人負擔第一審訴訟費用2 分之1 ，其餘2 分之1 由
    抗告人負擔；嗣經相對人就其敗訴部分提起上訴，經本院以
    99年度簡上字第3 號判決，判決相對人上訴全部勝訴，而命
    抗告人負擔第一審（除確定部分外）及第二審訴訟費用確定
    等事實，業經本院調取上開卷宗核閱無訛。換言之，本件兩
    造間之一、二審訴訟費用，應全部由抗告人負擔。
  (二)查：兩造因上述案件共送請高雄市土地技師公會鑑定3 次，
    鑑定費用共計285,000 元，且已由相對人與訴外人紀乃翰先
    行支付各142,500 元等情，為兩造所不爭執，可見相對人於
    第一審支出之鑑定費用應為142,500 元。雖抗告人主張其中
    之2 次鑑定費用與本案無關，不應由其負擔云云。惟所謂訴
    訟費用，係指於訴訟程序中為伸張或防衛權利所必要之費用
    ，範圍係指裁判費及本法第77條之23至第77條之25所定之費
    用，包括訴訟文書之影印費、攝影費、抄錄費、翻譯費、證
    人及鑑定人日旅費、及其他進行訴訟之必要費用。本件送請
    高雄市土地技師公會鑑定3 次，均係為釐清相對人房屋漏水
    之原因究竟為何，自屬相對人於訴訟程序中為伸張或防衛權
    利所必要支出之費用無訛，是抗告人上開主張，並無理由。
    是以，相對人於第一審支出之訴訟費用共計143,720 元（包
    括裁判費1,220 元及鑑定費用142,500 元），於第二審支出
    訴訟費用1,500 元（裁判費），按之上開說明，第一、二審
    訴訟費用，均應由敗訴之抗告人負擔。
四、綜上，本件抗告人應負擔之訴訟費用為145,220 元（計算式
    ：143,720+1,500 ＝145,220 ），而相對人已預繳全部之訴
    訟費用，爰確定抗告人應賠償相對人之訴訟費用額為145,22
     0元及自原裁定送達翌日起至清償日止，按年息百分之5 計
    算之利息。原裁定就上開應准許部分，命抗告人補償相對人
    ，並無不合，抗告人指原裁定此部分不當，求予廢棄，尚無
    理由，應予駁回此部分之抗告。至原裁定誤將由訴外人紀乃
    翰支付之鑑定費用142,500 元部分計入由相對人支出之訴訟
    費用，命抗告人補償相對人，自有違誤，是抗告人此部分抗
    告為有理由，爰由本院將原裁定此部分予以廢棄，改裁定如
    主文第二項所示。
五、本件抗告一部有理由，一部無理由，依民事訴訟法第436 條
    之1 第3 項、第495 條之1 第2 項、第450 條、第449 條第
    1 項、第95條、第79條，裁定如主文。
中    華    民    國   100    年    1     月    13    日
                  民事第一庭  審判長法  官謝肅珍
                                    法  官林岳葳
                                    法  官張茹棻
本裁定不得再抗告。
中    華    民    國   100    年    1     月    13    日
                                    書記官林瑞標